## Carlos Augusto de Lima Vieira

20 anos Avenida Rochedo - Goiânia - GO (62) 9 8239-9800

augusto.dev@proton.me

https://www.linkedin.com/in/dev-carlos-augusto/

## Objetivo profissional: Desenvolvedor de Software

## **Resumo Profissional**

Desenvolvedor de Software com ampla experiência na área de desenvolvimento, atuando por mais de dois anos.

#### Resumo de experiências:

- Desenvolvimento de aplicativos mobile para Android e iOS usando React Native e Flutter
- Criação de API 's GraphQL e Rest e Micro-serviços usando NodeJS e Java +17 (Spring).
- Construção de interfaces web usando ReactJS, NextJS, Angular e Vue.
- Experiência com Firebase, Docker e Kubernetes.
- Kotlin (Básico).

Falante de duas línguas além do Português: Inglês e Libras. Mantenho um repositório com projetos e estudos em desenvolvimento de software, disponível em: https://github.com/iCarlosAugusto.

# **Experiências**

#### **Desenvolvedor FullStack**

Zul Digital

Outubro 2023 - Atualmente

- Integração e manutenção de diversas API's com variados provedores.
- Linguagem Javascript/Typescript.
- Github para o versionamento de código.
- Frontend usando Vue e Angular.

## Desenvolvedor Mobile e Front-end em Portugal

Buzzvel

Agosto 2023 - Outubro 2023 (2 meses)

- Desenvolvimento de aplicações web usando ReactJS e NextJS.
- Criação de aplicativos mobile (iOS e Android) com Flutter e React Native
- Desenvolvimento de CMS 's usando Prismic.
- Gerenciamento de containers usando Docker.
- Git e Github para o versionamento de código.
- Metodologias ágeis (SCRUM).

#### **Desenvolvedor Full-Stack**

ChatPro Tecnologia Ltda Março 2023 - Agosto 2023 (6 meses)

- Desenvolvimento de aplicações web e mobile (Android e iOS) para a plataforma de mensagens usando ReactJS/NextJS e React Native.
- Desenvolvimento e manutenção de API's REST e GraphQL com Javascript/Typescript e o framework NestJS utilizando arquitetura de micro-serviços.
- Uso do Kubernetes para o gerenciamento dos containers Docker.
- Git e Github para o versionamento de código.
- Metodologias ágeis (SCRUM).

#### **Desenvolvedor Full-Stack**

Pacto Soluções Tecnológicas Ltda Jul 2022 - Fevereiro 2023 (8 meses)

- Desenvolvimento de aplicações web e mobile (Android e iOS) para academias através da linguagem Dart utilizando o framework Flutter.
- Utilizando arquitetura Serverless com o provedor Firebase.
- Desenvolvimento da API REST usando as Cloud Functions do Firebase.
- Git e Gitlab para o versionamento de código.
- Metodologias ágeis (SCRUM).

#### **Desenvolvedor Mobile**

Vuca Solution Tecnologia Ltda Dez 2021 - Jul 2022 (8 meses)

- Responsável no desenvolvimento do app Vuca Food, utilizando Javascript e React Native. Aplicativo voltado para delivery, cardápio digital, fila de espera etc.
- Criar interfaces utilizando os melhores conceitos e práticas de UX/UI
- Publicar nas lojas Google Play e Apple Store e lidar com possíveis erros.
- Consultas e requisições feitas em API's REST.
- Git e Github para o versionamento de código.

## Jovem Aprendiz | Infraestrutura de TI

Soluti - Soluções em Negocios Inteligentes s/a Jun 2021 - Dez 2021 (7 meses)

- Manutenção de computadores e equipamentos de informática.
- Suporte para funcionários internos com problemas relacionados a TI.
- Ajudar na manutenção de redes.

# Educação

### Colégio Militar de Goiás - Hugo de Carvalho Ramos

Ensino Médio, Ensino Médio Completo Jan 2019 - Dec 2021

#### Projeto Línguas

Ensino Técnico, Língua Inglesa Jan 2019 - Jul 2022

#### Associação de surdos de Goiânia

Ensino Técnico - Curso de Libras para ouvintes Jan 2019 - Jul 2022